臺灣高等法院花蓮分院刑事判決　　　　　94年度上易字第93號
上　訴　人
即　被　告　丙○○
上訴人因竊盜案件，不服臺灣臺東地方法院93年度易字第282號
中華民國94年5月30日第一審判決（起訴案號：臺灣臺東地方法
院檢察署93年度偵字第1592號），提起上訴，本院判決如下：
    主  文
原判決關於丙○○攜帶兇器毀越門扇竊盜及定應執行刑部分撤銷
。
丙○○攜帶兇器毀越門扇竊盜，累犯，處有期徒刑貳年貳月，扣
案之瑞士刀、鉗子、Ｔ型扳手各壹把、鐵製破壞器支、半柄剪
刀貳支、黑色手套壹雙均沒收。
    事  實
一、丙○○曾於民國（下同）89年間因竊盜案，經臺灣高等法院
    判處有期徒刑一年確定，於92年1月30日縮短刑期執行完畢
    。復於90年間因竊盜案件，由臺灣高等法院判處有期徒刑三
    年，並於刑之執行前令入勞動場所強制工作三年，經最高法
    院於92年10月8日駁回上訴確定（此部分不構成累犯）。
二、丙○○仍不知悔改，復意圖為自己不法之所有，持客觀上具
    有危險性可為兇器使用之瑞士刀1把、鉗子1把、Ｔ型把手1
    把、鐵製破壞器3支、半柄剪刀2支及黑色手套1雙，於93年2
    月8日上午，前往臺北市○○區○○路1段173號，先行毀壞
    一樓後門門鎖，而後無故侵入甲○○之住宅，竊取甲○○及
    其妻乙○○所有之現金（含美金200元、日幣及台幣）、金
    項鍊、戒指、手鐶、腳鐶、翠玉、存摺、金融卡、提款卡、
    身分證及印鑑等物，得手後將屋內回復原狀。又食髓知味，
    於同日下午1時許，再次返回前揭甲○○住宅，慢慢往上推
    開一樓前面鐵捲門，準備再次入內行竊時，適為在家之甲○
    ○發覺，丙○○發現有人在內，即向甲○○佯稱欲借廁所，
    甲○○未予應允，丙○○旋即轉身離去，約過半小時後，甲
    ○○要鎖後門時，發現後門門鎖已被破壞，始知遭竊。
三、嗣於93年2月12日下午5時40分許，丙○○復欲行進入甲○○
    住處附近之臺北市○○區○○路1段169號3樓行竊，惟於尚
    未著手之際，即因發出聲響，為屋主李細蘭發覺，報警處理
    ，當場扣得丙○○所有之瑞士刀1把、鉗子1把、Ｔ型板手1
    把、鐵製破壞器3支、半柄剪刀2支、黑色手套1雙，因而查
    獲上情。
四、案經被害人甲○○訴由臺北市政府警察局文山第一分局報請
    臺灣臺北地方法院檢察署檢察官呈請臺灣高等法院檢察署令
    轉臺灣臺東地方法院檢察署檢察官偵查起訴。
    理  由
一、訊據被告矢口否認竊盜犯行，辯稱：93年2月8日當天，伊並
    沒有去甲○○家裡偷東西，扣案之美金200元為伊姊夫一年
    前過世前所贈之紀念物，金項鍊係綽號「小邱」男子所贈，
    93年2月12日當天係依「小邱」所畫地圖前往觀察地形，並
    非要前往行竊，只是不好意思辜負朋友「小邱」提供線索之
    好意云云。
二、查右開事實，業據被害人甲○○於偵查、原審及本院審理時
    指訴甚詳，並指認行竊者確為被告無訛；復經被害人乙○○
    於本院審理時指陳明確，及提出外匯定存存單明細及金尚寶
    珠寶銀樓證明各一份，以證明美金200元及金項鍊確為其夫
    妻所有而遭竊之物。復有卷附之照片4張及扣案之上開行竊
    工具可證。查甲○○失竊當天，即行前往復興派出所報案，
    並非93年2月12日被告被查獲時，始故意指訴失竊，而被告
    確於93年2月12日持有上開行竊工具在臺北市○○區○○路1
    段169號3樓李細蘭住處前被查獲，亦為被告所不爭執，足見
    被害人之指訴並非無中生有。又被告於警詢時供稱美金200
    元係其自己所有，其後卻改稱美金200元為伊姊夫一年前過
    世前留給伊的，前後供述不一，實難採信。另被告雖供稱金
    項鍊為綽號「小邱」所贈云云，惟原審依被告所述平常與「
    小邱」聯絡之行動電話0000000000函詢遠傳電信股份有限公
    司結果，92年間該門號無人申請使用，93年1月11日起為邱
    勇智所使用，有該公司回復查詢結果一紙附卷足參；而證人
    邱勇智於原審證稱：伊雖認識被告但並不熟，且未曾拿一金
    項鍊予被告等語，足見被告所述亦不實在。本件事證明確，
    被告所辯，無非卸責之詞，不足採信，犯行堪以認定。被告
    聲請傳訊製作筆錄之警員以證明確有「小邱」其人，已無必
    要。
三、扣案之上開行竊工具，客觀上均可做為兇器使用，是核被告
    所為，係犯刑法第306條之無故侵入住宅罪及第321條第1項
    第2款、第3款之加重竊盜罪。被告一行為同時竊取被害人夫
    妻所有之財物，而觸犯二個竊盜罪，為想像競合犯，應從一
    重處斷。所犯二罪間，有方法結果之牽連關係，應從應一重
    之加重竊盜罪處斷。又被告有事實欄所載之前科，有臺灣高
    等法院被告全國前案紀錄表在卷可憑，其於受有期徒刑執行
    完畢後，五年以內再犯本件有期徒刑以上之罪，為累犯，應
    依刑法第47條規定加重其刑。原判決既於事實欄記載被告無
    故侵入甲○○之住宅，卻未依刑法第306條之規定論以無故
    侵入住宅罪；被告上訴否認竊盜，雖無理由，惟原判決既有
    可議，仍應撤銷改判。爰審酌被告自72年起即多次竊盜，曾
    二度宣告強制工作，仍不知所警惕，尤以其甫於92年10月8
    日因竊盜罪被處有期徒刑三年，刑前強制工作三年，並經最
    高法院駁回上訴確定，仍再次犯下本件犯行，造成被害人居
    住安寧及財產之重大損害，且犯罪後一再飾詞狡辯，顯然毫
    無悔意等一切情狀，量處如主文第2項所示之刑。又扣案之
    上開竊盜工具為被告所有，業據被告供明在卷，且為供犯罪
    所用之物，爰依刑法第38條第1項第2款之規定宣告沒收。
據上論斷，應依刑事訴訟法第369條第1項前段、第364條、第299
條第1項前段，刑法第306條、第321條第1項第2款、第3款、第55
條、第47條、第38條第1項第2款，罰金罰鍰提高標準條例第1條
前段，判決如主文。
本案經檢察官翟光軍到庭執行職務。
中　　華　　民　　國　　94　　年　　10　　月　　4 　　日
                  刑事庭審判長法  官   吳鴻章
                              法  官   蔡勝雄
                              法  官   林慶煙
以上正本證明與原本無異。
本件不得上訴。
                              書記官   林明智
中　　華　　民　　國　　94　　年　　10　　月　　4 　　日
附錄    本判決論罪科刑法條：
刑法第306條：
(侵入住居罪)
無故侵入他人住宅、建築物或附連圍繞之土地或船艦者，處 1 年
以下有期徒刑、拘役或 300 元以下罰金。
無故隱匿其內，或受退去之要求而仍留滯者，亦同。
刑法第321條：
犯竊盜罪而有左列情形之一者，處 6 月以上、 5 年以下有期徒
刑：
一  於夜間侵入住宅或有人居住之建築物、船艦或隱匿其內而犯
之者。
二  毀越門扇、牆垣或其他安全設備而犯之者。
三  攜帶兇器而犯之者。
四  結夥三人以上而犯之者。
五  乘火災、水災或其他災害之際而犯之者。
六  在車站或埠頭而犯之者。
前項之未遂犯罰之。
